# 关于新准则下现金折扣的处理

提问人：JeonHeeYoo 时间：2020-12-12 20:43:21
请教陈版主，新准则下，现金折扣仍作为财务费用处理，还是作为可变对价影响收入确认的总价呢？

回答人：chenyiwei
请参考：http://kjs.mof.gov.cn/zt/kjzzss/ ... 0201211_3634029.htm。

提问人：jdm0109 时间：2020-12-25 22:00:00
也就是说 应当按照因向客户转让商品而预期有权收取的款项确认收入，不在是确认财务费用了？

回答人：chenyiwei
是。